臺灣基隆地方法院基隆簡易庭小額民事判決
110年度基小字第33號
原      告  胡俐雯  


被      告  張高棟  

上列當事人間損害賠償事件，本院於民國110 年1 月27日辯論終
結，判決如下：
    主      文
被告應給付原告新臺幣貳萬零玖佰零捌元，及自民國一百一十年
一月二十日起至清償日止，按週年利率百分之五計算之利息。
訴訟費用新臺幣壹仟元由被告負擔。
本判決得假執行。但被告如以新臺幣貳萬零玖佰零捌元為原告預
供擔保，得免為假執行。
    事實及理由
一、原告主張：
    被告於民國108 年11月22日，駕駛449-L3號車輛，途經基隆
    市○○路0 號前，撞及原告駕駛之BBK-6671號自用小客車（下
    稱系爭車輛），而系爭車輛送交北都汽車股份有限公司八堵
    服務廠估修，必要修復費用則係新臺幣（下同）20,908 元
    ，是原告乃本於侵權行為之法律關係，請求被告賠償上揭損
    害，並聲明：被告應給付原告20,908元，及自起訴狀繕本送
    達之翌日起至清償日止，按週年利率5%計算之利息；願供擔
    保，請准宣告假執行。
二、被告答辯：
　　被告變換車道以前，即曾顯示方向燈並鳴按喇叭，故原告就
    事故之發生亦有過失。　　
三、本院判斷：
  ㈠查被告於108 年11月22日下午6 時45分左右，駕駛449-L3號
    車輛沿「向右蜿蜒（彎道路段）」之基隆市信二路「左側車
    道」往信一路之方向行駛，途經信二路5 號附近之時，疏未
    注意變換車道應禮讓直行車先行，兼未注意兩車間之安全距
    離，旋貿然向右斜切駛入「右側車道」，適有原告駕駛其所
    有之系爭車輛沿同向右側車道駛抵該處，被告駕駛車輛遂擦
    撞系爭車輛之左前車頭，導致系爭車輛受有車體損害等事實
    ，業經原告提出基隆市警察局道路交通事故當事人登記聯單
    為證，並據本院職權查詢公路監理電子閘門紀錄暨向基隆市
    警察局函調事故資料確認屬實，有公路監理電子閘門查詢紙
    本、基隆市警察局110 年1 月7 日基警交字第1100030207號
    函暨道路交通事故現場圖、道路交通事故調查報告表㈠㈡、道
    路交通事故談話紀錄表、道路交通事故初步分析研判表、蒐
    證照片在卷足考，復經本院當庭提示予兩造確認無訛，是依
    上開證據調查結果，本院首即堪信「被告疏未注意變換車道
    時，應禮讓直行車先行，兼未注意兩車間之安全距離，旋貿
    然向右斜切駛入右側車道」，即為上揭交通事故之肇事原因
    。
  ㈡按「汽車在同向二車道以上之道路（車道數計算，不含車種
    專用車道、機車優先道及慢車道），除應依標誌或標線之指
    示行駛外，並應讓直行車先行，並注意安全距離。」道路交
    通安全規則第98條第1 項第6 款定有明文。又上開規定旨在
    保障公眾行車安全，核屬保護他人之法律，倘有違反，即應
    推定為有過失（民法第184 條第2 項規定參照）。本件被告
    於旨揭時、地，疏未禮讓直行車兼未注意兩車間之安全距離
    ，旋貿然向右斜切駛入右側車道，以致擦撞系爭車輛之左前
    車頭，則被告明確違反道路交通安全規則之上開規定，其有
    過失甚明；且被告於旨揭時、地，既違反交通法規以致撞損
    系爭車輛，則被告之過失行為與系爭車輛之車體損害間，自
    有相當因果關係存在。至被告雖稱其已顯示方向燈並鳴按喇
    叭，故原告疏未注意同有過失云云，然承前所述，被告本應
    禮讓而不應搶道，是被告縱曾顯示方向燈並鳴按喇叭，其仍
    應靜候直行之系爭車輛安全通過，是原告駕駛系爭車輛沿其
    車道行駛之舉，原「無」違反交通安全規則之駕駛疏失可指
    ，從而，被告謂「其業已顯示方向燈並鳴按喇叭，故原告仍
    沿車道行駛亦有過失」云云，自係欠缺根據而非可取。第按
    因故意或過失，不法侵害他人之權利者，負損害賠償責任；
    汽車、機車或其他非依軌道行駛之動力車輛，在使用中加損
    害於他人者，駕駛人應賠償因此所生之損害，民法第184 條
    第1 項前段、第191 條之2 前段亦有明定；本件被告既有過
    失，其過失行為與系爭車輛之車體損害復有相當因果關係，
    則被告自應依法對原告系爭車輛之所有人負損害賠償責任。
  ㈢按不法毀損他人之物者，被害人得請求賠償其物因毀損所減
    少之價額；又負損害賠償責任者，除法律另有規定或契約另
    有訂定外，應回復他方損害發生前之原狀。因回復原狀而應
    給付金錢者，自損害發生時起，加給利息。第一項情形，債
    權人得請求支付回復原狀所必要之費用，以代回復原狀。民
    法第196 條、第213 條定有明文；而被害人依民法第196 條
    請求賠償，並不排除民法第213 條至第215 條之適用。且損
    害賠償，除法律另有規定或契約另有訂定外，應以填補債權
    人所受損害及所失利益為限，此觀民法第216 條第1 項規定
    自明。而稱「所受損害」者，即現存財產因損害事實之發生
    而被減少，屬於積極的損害；至稱「所失利益」者，即新財
    產之取得，因損害事實之發生而受妨害，屬於消極的損害（
    最高法院48年台上字第1934號判例意旨參照）。查原告主張
    系爭車輛估修結果，必要修復費用總計20,908元乙情，業據
    提出與其主張相符之北都汽車股份有限公司八堵服務廠估價
    單為證，經核無訛；至「材料（零件）折舊」雖向為民事實
    務之所採，然本院核閱上開估價單所載修繕品項，或屬毋庸
    計列折舊之「工資」，或屬「可毋庸更換直至系爭車輛不堪
    使用為止之零件或材料」，且系爭車輛更換零件之目的，亦
    係為圖回復「系爭車輛之整體效用」，而非意在回復其間相
    關零件之價值，尤以系爭車輛之市場行情，既不因施工材料
    之「以新換舊」而有提昇，則原告當亦無從因施工材料之「
    以新換舊」而受利益，從而，因認本件不生「零件或材料應
    予折舊」之問題，原告主張系爭車輛修復之必要費用合計20
    ,908元等語，尚屬有據而堪採信。
四、綜上，原告基於侵權行為之法律關係，請求被告給付20,908
    元，及自起訴狀繕本送達翌日即110 年1 月20日起至清償日
    止，按週年利率5%計算之利息，為有理由，應予准許。
五、本件第一審裁判費為1,000 元，此外別無其他費用之支出，
    是本件訴訟費用合計1,000 元。爰依職權確定前開訴訟費用
    ，由敗訴之被告負擔。
六、本判決原告勝訴部分，係適用小額訴訟程序所為被告敗訴之
    判決，爰依民事訴訟法第436 條之20之規定，職權宣告假執
    行，併依同法第436 條之23準用同法第436 條第2 項，再準
    用同法第392 條第2 項規定，酌情宣告被告預供相當之擔保
    金額後得免為假執行。
七、據上論結，本件原告之訴為有理由，依民事訴訟法第436 條
    之19第1 項、第436 條之20、第436 條之23、第436 條第2 
    項、第87條第1 項、第78條、第392 條第2 項，判決如主文
    。
中　　華　　民　　國　　110 　年　　1 　　月　　27　　日
                  基隆簡易庭法  官   王慧惠
以上正本係照原本作成。　　　　　　　　　  
對於本件判決如有不服，應於收受送達後20日內向本院提出上訴
書狀，上訴於本院合議庭，並按他造當事人之人數附具繕本。
當事人之上訴，非以判決違背法令為理由不得為之，上訴狀應記
載上訴理由，表明下列各款事項：
㈠原判決所違背之法令及其具體內容。
㈡依訴訟資料可認為原判決有違背法令之具體事實。
如委任律師提起上訴者，應一併繳納上訴審裁判費。
中　　華　　民　　國　　110 　年　　1 　　月　　27　　日
                            書記官   姚安儒